bg-BG: Формат на плодовия топинг: На едри парчета; Компот; Кули; Плодов крем (кърд); Глазура; Пукащи перли/боба; Пюре; Сос; Сироп; Цели парчета плод; Друго
pl: Format dodatku owocowego: Z kawałkami; Frużelina; Coulis; Krem owocowy (curd); Glazura; Pękające kuleczki (boba); Puree; Sos; Syrop; Całe kawałki owoców; Inny
da: Frugttoppingens format: Grov; Kompot; Coulis; Curd; Glasur; Popping pearls/boba; Puré; Sauce; Sirup; Hele frugtstykker; Andet
ko: 과일 토핑 형태: 청크형; 콤포트; 쿨리; 커드; 글레이즈; 팝핑 펄/보바; 퓌레; 소스; 시럽; 통과일 조각; 기타
zh-CN: 水果顶料形态: 块状; 糖水炖果; 果泥酱; 凝乳酱; 糖釉; 爆爆珠/波霸; 果泥; 果酱; 糖浆; 整个果块; 其他
nb: Frukttoppingformat: Med biter; Kompott; Coulis; Curd; Glasur; Popping pearls/boba; Puré; Saus; Sirup; Hele fruktbiter; Annet
ru: Формат фруктовой топпинга: С кусочками; Компоте; Кули; Курд; Глазурь; Лопающиеся шарики/боба; Пюре; Соус; Сироп; Целые кусочки фруктов; Другое
vi: Định dạng lớp phủ trái cây: Miếng lớn; Mứt trái cây compote; Xốt coulis; Curd; Lớp phủ bóng (Glaze); Trân châu nổ/trân châu; Trái cây xay nhuyễn; Xốt; Xi-rô; Trái cây nguyên miếng; Khác
fr: Format du nappage aux fruits: Avec morceaux; Compote; Coulis; Curd; Glaçage; Perles éclatantes/boba; Purée; Sauce; Sirop; Morceaux de fruits entiers; Autre
nl: Fruittopping vorm: Met stukjes; Compote; Coulis; Curd; Glazuur; Popping pearls/boba; Puree; Saus; Siroop; Hele stukjes fruit; Anders
sk-SK: Formát ovocnej polevy/posýpky: S kúskami; Kompót; Coulis; Krém (curd); Poleva; Praskajúce perly/boba; Pyré; Omáčka; Sirup; Celé kúsky ovocia; Iné
th: รูปแบบท็อปปิ้งผลไม้: ชิ้นใหญ่; คอมโพต; คูลิส; เคิร์ด; เกลซ; ป๊อปปิ้งเพิร์ล/ไข่มุก; พูเร่; ซอส; น้ำเชื่อม; ชิ้นผลไม้ทั้งผล; อื่นๆ
pt-BR: Formato da cobertura das frutas: Com pedaços; Compota; Coulis; Coalhada de fruta; Glacê; Popping boba; Purê; Calda; Xarope; Pedaços inteiros de fruta; Outro
lt-LT: Vaisių užpilo formatas: Su gabalėliais; Kompoto; Kuli (Coulis); Vaisių kremas (Curd); Glajus; Sprogstantys perlai / boba; Tyrė; Padažas; Sirupas; Visi vaisių gabalėliai; Kita
pt-PT: Formato de cobertura de fruta: Com pedaços; Compota; Coulis; Creme; Glacê; Pérolas explosivas/boba; Puré; Molho; Xarope; Pedaços de fruta inteiros; Outro
de: Format des Frucht-Toppings: Mit Stücken; Kompott; Coulis; Curd; Glasur; Popping Boba/Perlen; Püree; Soße; Sirup; Ganze Fruchtstücke; Sonstige
tr: Meyve sosu formatı: İri parçalı; Komposto; Kuli; Lor; Glazür; Patlayan inci/boba; Püre; Sos; Şurup; Bütün meyve parçaları; Diğer
hu: Gyümölcsfeltét formátum: Darabos; Kompót; Coulis; Gyümölcskrém; Máz; Pukkanó gyöngy/boba; Püré; Szósz; Szirup; Egész gyümölcsdarabok; Egyéb
zh-TW: 水果配料形式: 塊狀; 糖煮水果; 果泥醬; 凝乳; 糖霜; 爆爆珠/波霸珍珠; 果泥; 醬汁; 糖漿; 完整果塊; 其他
sl-SI: Oblika sadnega preliva: S koščki; Kompot; Coulis (preliv); Sadna krema (curd); Glazura; Boba/kroglice, ki počijo; Pire; Omaka; Sirup; Celi kosi sadja; Drugo
sv: Format för frukttopping: Med bitar; Kompott; Coulis; Curd; Glasyr; Poppande pärlor/boba; Puré; Sås; Sirap; Hela fruktbitar; Övrigt
ja: フルーツトッピング形式: チャンキー; コンポート; クーリ; カード; グレーズ; ポッピングパール/ボバ; ピューレ; ソース; シロップ; ホールフルーツピース; その他
es: Formato de cobertura de fruta: Con trozos; Compota; Coulis; Cuajada; Glaseado; Perlas explosivas/boba; Puré; Salsa; Jarabe; Trozos enteros de fruta; Otro
hr-HR: Format voćnog preljeva: S komadićima; Kompot; Coulis; Voćna krema; Glazura; Pucajuće perlice / boba; Pire; Umak; Sirup; Cijeli komadići voća; Ostalo
cs: Formát ovocné polevy: S kousky; Kompot; Coulis; Ovocný krém; Poleva; Praskací kuličky / boba; Pyré; Omáčka; Sirup; Celé kousky ovoce; Ostatní
en: Fruit topping format: Chunky; Compote; Coulis; Curd; Glaze; Popping pearls/boba; Puree; Sauce; Syrup; Whole fruit pieces; Other
el: Υλικό επικάλυψης φρούτων: Με κομμάτια; Κομπόστα; Κουλί; Πηχτή κρέμα; Γλάσο; Πέρλες/Boba; Πουρές; Σάλτσα; Σιρόπι; Ολόκληρα κομμάτια φρούτων; Άλλο
ro-RO: Formatul toppingului cu fructe: Cu bucăți; Compot; Coulis; Cremă de fructe; Glazură; Perle boba cu suc; Piure; Sos; Sirop; Bucăți întregi de fructe; Altele
it: Formato della guarnizione in frutta: A pezzettoni; Composta; Coulis; Curd; Glassa; Perle scoppiettanti/boba; Purea; Salsa; Sciroppo; Pezzi di frutta interi; Altro
fi: Hedelmätäytteen muoto: Sattumia sisältävä; Kompotti; Coulis; Hedelmätahna; Lasite; Poksahtelevat helmet / boba; Sose; Kastike; Siirappi; Kokonaiset hedelmäpalat; Muu